【裁判字號】    92,基小,671
【裁判日期】    920711
【裁判案由】    給付管理費
【裁判全文】
臺灣基隆地方法院基隆簡易庭小額民事判決  九十二年度基小字第六七一號
    原      告  乙○○○○○○○○○○理委員會
?
    法定代理人  丙○○
    訴訟代理人  丁○○
    被      告  甲○○
右當事人間請求給付管理費事件，本院判決如左：
    主    文
被告應給付原告新台幣貳萬陸仟零陸拾玖元，及自民國九十一年六月十一日起至清償
日止，按年息百分之五計算之利息。
訴訟費用新台幣肆佰柒拾捌元由被告負擔。
本判決得假執行。
    事實及理由要領
一、原告起訴主張其為依法成立並經向主管機關報備之管理委員會，依公寓大廈管理
    條例第十條規定及區分所有權人會議之決議，明定管理費收費標準以住戶權狀坪
    數為基準，每坪收費（新台幣）四十元，而被告係社區內坐落門牌基隆市○○○
    路一二一巷四十之十號五樓房屋之所有權人，每月應繳管理費為七百零九元，惟
    自民國八十八年十一月起至九十二年三月止累計四十一個月管理費均未繳交，計
    積欠管理費二萬九千六百元，經催告仍不給付等語，並提出公寓大廈組織報備證
    明、區分所有權人會議紀錄、管理費欠繳明細表為證，被告則辯稱伊平常未住在
    系爭房屋，該屋為空戶，伊從未受通知需繳交管理費，且管理委員會之管理效能
    不彰，其屋外遭人丟棄垃圾均未見清理等情。
二、原告主張前揭事實，業據其提出公寓大廈組織報備證明、區分所有權人會議紀錄
    、管理費欠繳明細表為證，被告對此亦不爭執，堪信原告此部分之主張為真實。
    被告雖以前詞置辯，惟按公寓大廈之公共基金應設專戶儲存，並由管理負責人或
    管理委員會負責管理，其運用應依區分所有權人會議之決議為之，公寓大廈管理
    條例第十八條第三項定有明文，由此可知公寓大廈之管理費等公共基金，係依區
    分所有權人會議決議之用途作為公寓大廈共同使用，管理委員會僅係管理機關，
    並未取得公共基金之所有權。次按公寓大廈管理委員會之組織及選任應於規約中
    定之；管理委員、主任委員、及管理負責人任期為一年；管理委員會應向區分所
    有權人會議負責，並向其報告會務；而管理負責人、主任委員、或管理委員無正
    當理由未執行區分所有權人會議決議事項者，應由主管機關處以罰鍰，同法第二
    十七條第一項、第二項、第三十六條、第三十八條第五款亦規定甚明，管理委員
    會或管理委員既有執行區分所有權人會議決議事項之責，且應向區分所有權人會
    議負責，倘其執行決議不力、帳目交代不清或有其他違法情事，自得以區分所有
    權人會議之決議加以解任改選、依法訴追、求償或由主管機關對其處以罰鍰，至
    於管理費則係作為公寓大廈共同使用，自不得任由區分所有權人以管理委員會未
    善盡管理職責為由拒繳管理費，是被告抗辯管理委員會之管理效能不彰，難認足
    為拒繳管理費之理由。
三、被告另辯稱伊平常未住在系爭房屋，該屋為空戶等語，然按「共用部分、約定共
    用部分之修繕、管理、維護，由管理負責人或管理委員會為之；其費用由公共基
    金支付或由區分所有權人按其共有之應有部分比例分擔之」，公寓大廈管理條例
    第十條第二項定有明文。又按管理費係為支應社區內各項警衛安全、清潔、公共
    水電及其它一切費用，每月由管委會統收及執行，並按各戶坪數比例分擔之，此
    亦有區分有權人會議紀錄在卷可稽。是以，社區管理費之繳納義務，乃區分所有
    權人分擔社區管理、維護費用義務，凡為公寓大廈之區分所有權人，即應依規約
    規定之坪數比例而負擔繳付社區管理費之義務，故被告有無居住該處之事實與其
    應否分擔社區管理費之間並無相對關係，是被告所辯因未居住而得免予繳納管理
    費等詞，並無可採。
三、再按區分所有權人或住戶積欠應繳納之公共基金或應分擔或其他應負擔之費用已
    逾二期或達相當金額，經定相當期間催告仍不給付者，管理負責人或管理委員會
    得訴請法院命其給付應繳之金額及遲延利息，公寓大廈管理條例第二十一條定有
    明文；次按遲延之債務，以支付金錢為標的者，債權人得請求依法定利率計算之
    遲延利息，但約定利率較高者，仍從其約定利率；給付有確定期限者，債務人自
    期限屆滿時起，負遲延責任；給付無確定期限者，債務人於債權人得請求給付時
    ，經其催告而未為給付，自受催告時起，負遲延責任，其經債權人起訴，或依督
    促程序送達支付命令者，與催告有同一之效力，民法第二百三十三條第一項、第
    二百二十九條第一項、第二項分別定有明文。從而，原告請求被告給付積欠之管
    理費二萬九千零六十九元，及自起訴狀繕本送達翌日即九十二年六月十一日起至
    清償日止，按年息百分之五計算之利息，為有理由，應予准許。
四、本件係依小額訴訟程序為被告敗訴之判決，應依職權宣告假執行。
五、訴訟費用零四百七十八元（裁判費二百八十八元、送達郵費一百九十元）由被告
    負擔。
中      華      民      國    九十二    年      七      月    十一      日
~B臺灣基隆地方法院基隆簡易庭
~B        法      官  林李達
右正本證明與原本無異。
對於本件判決如有不服，應於收受送達後二十日內向本院提出上訴書狀，上訴於本院
合議庭，並按他造當事人之人數附具繕本。
當事人之上訴，非以判決違背法令為理由不得為之，上訴狀應記載上訴理由，表明下
列各款事項：
(一)原判決所違背之法令及其具體內容。
(二)依訴訟資料可認為原判決有違背法令之具體事實。
中      華      民      國    九十二    年      七      月    十七      日
~B        法院書記官  郭廷耀


司法院資訊處製作；財團法人民間司法改革基金會備份。
